【裁判字號】    98,上訴,3034
【裁判日期】    980811
【裁判案由】    偽造有價證券等
【裁判全文】
臺灣高等法院刑事判決                98年度上訴字第3034號
上  訴  人  臺灣板橋地方法院檢察署檢察官
被      告  甲○○
上列上訴人因被告偽造有價證券案件，不服臺灣板橋地方法院97
年度訴字第1405號，中華民國98 年6月16日第一審判決（起訴案
號：臺灣板橋地方檢察署96年度偵續字第438 號），提起上訴，
本院判決如下：
    主  文
上訴駁回。
    理  由
一、按民國96年7 月4日修正公布刑事訴訟法第361條第2項、第3
    項、第367 條前段分別規定，上訴書狀應敘述具體理由；上
    訴書狀未敘述上訴理由者，應於上訴期間屆滿後20日內補提
    理由書於原審法院，逾期未補提者，原審法院應定期間先命
    補正；第二審法院認為上訴書狀未敘述理由或上訴有第 362
    條前段之情形者，應以判決駁回之。則不服地方法院之第一
    審判決而上訴者，應敘述具體理由，為上訴必備之程式；倘
    已提出上訴理由，但所提非屬具體理由者，由第二審法院以
    上訴不合法律上之程式，判決駁回。所謂具體理由，解釋上
    固係指依據卷內既有訴訟資料或提出新事證，指摘或陳明第
    一審判決於認定事實、適用法律或量刑有何足以影響判決本
    旨之不當或違法，而構成應予撤銷、變更之具體事由，始克
    當之；僅泛言原判決認定事實錯誤、違背法令、量刑失之過
    重或輕縱，而未依上述意旨指出具體事由，或形式上雖已指
    出具體事由，然其事由縱使屬實，亦不足認原判決有何不當
    或違法者，皆難謂係具體理由，俾與第二審上訴制度旨在請
    求第二審法院撤銷、變更不當或違法之第一審判決，以實現
    個案救濟之立法目的相契合，並節制濫行上訴。又第二審法
    院審酌是否合於法定具體理由要件，應就上訴書狀所述理由
    及第一審判決之認事、用法或量刑，暨卷內所有訴訟資料等
    項，兼顧保障被告之權益，而為整體、綜合觀察，不容偏廢
    ，始符立法本旨（最高法院98年度台上字第2796號判決參照
    ）。
二、查原審判決依據被告甲○○自白積欠被害人許進楠工程款，
    而交付如附表一所示支票，及告訴人代理人許倫賓於偵查及
    原審指訴被害人遭被告詐欺之經過、卷附如附表一所示支票
    及退票理由單影本、台灣票據交換所97年6月6日台票總字第
    0970004332號函附退票紀錄，顯示被告交付被害人之支票帳
    戶於94年10月31日起即有大量退票紀錄，且於94年12 月2日
    經通報為拒絕往來戶，參酌被告無法提供支票轉讓人「林董
    」之聯絡方式供法院查證，有違交易常情，認定被告於95年
    6 月間，在桃園縣楊梅鎮埔心農場工地，持用如附表一所示
    之支票，向被害人詐稱用以清償先前所積欠之工程款報酬，
    及給付日後所應給付之工程報酬，致被害人陷於錯誤，而繼
    續施作工程，被告因此詐得財產上不法利益。被告所為係犯
    刑法第339條第2項之之詐欺得利罪。並以被告犯罪所得利益
    價值雖非鉅大，且與被害人達成和解，然和解成立後並未依
    照和解內容履行，顯見犯後並無悔意，行為可訾，應予非難
    ，兼衡被告犯罪動機、目的、手段、所生之危害及犯罪後仍
    圖卸責等一切情狀，量處被告有期徒刑8 月，並以被告犯罪
    時間在96年4 月24日之前，依照中華民國九十六年罪犯減刑
    條例第2條第1 項第3款規定，減其宣告刑二分之一，即有期
    徒刑4月，並以95年7月1日修正施行前刑法第41條第1項前段
    規定，諭知以銀元三百元折算一日之易科罰金標準。另以被
    告持用如附表一、二所示之支票，並無證據顯示其對之真偽
    有所認識，且被告持之清償先前積欠之借款及工程款，支票
    屆期既未獲兌現，依民法第320 條新債清償之規定，被告應
    給付之借款、工程款仍未消滅，被告自無取得任何不法利益
    ，因認被告並無另涉刑法第201條第2項行使偽造私文書、同
    法第339條第1項之詐欺取財罪嫌，此部分不另為無罪之諭知
    。原審認事用法及量刑均稱妥適，自形式上觀之，並無任何
    瑕疵可指。
三、茲檢察官提起上訴以：被告誘使告訴人即被害人配偶邱鳳嬌
    同意和解換取不起訴處分後，即反悔拒絕履行和解條件，顯
    無悔意，被告並刻意改變戶籍地址，逃避刑罰追訴，原審過
    於輕判。且被告明知交付被害人之支票係來源不明而無法兌
    現，仍以之欺罔被害人而獲得財產上不法利益，顯見惡性非
    輕，原判決尚有理由不備之虞云云。顯然僅泛言原判決量刑
    失之輕微，並未具體指摘原判決關於認定事實、適用法律等
    事項，究有何違法或不當之情形，揆諸首開說明，本件上訴
    不合法律上之程式，且無從命補正，應不經言詞辯論，駁回
    其上訴。
據上論斷，應依刑事訴訟法第367條前段、第372條判決如主文。
中    華    民    國    98    年    8     月    11    日
                  刑事第十九庭審判長法  官  葉騰瑞
                                    法  官  吳  燦
                                    法  官  魏新國
以上正本證明與原本無異。
檢察官如不服本判決，應於收受送達後10日內向本院提出上訴書
狀，其未敘述上訴之理由者並得於提起上訴後10日內向本院補提
理由書（均須按他造當事人之人數附繕本）「切勿逕送上級法院
」。
被告不得上訴。
                                     書記官  邵淑津
中    華    民    國    98    年    8     月    12    日
附表一：
┌─────┬───────┬─────┬───────┬──────┐
│          │              │          │              │            │
│支票票號  │  發票日      │ 發票人   │  票面金額    │  付款人    │
│          │              │          │              │            │
├─────┼───────┼─────┼───────┼──────┤
│SB0000000 │  95年7 月5日 │曜宇半導體│新臺幣柒拾捌萬│第一商業銀行│
│          │              │股份有限公│陸仟貳佰元    │新竹分行    │
│          │              │司        │              │            │
│          │              │          │              │            │
└─────┴───────┴─────┴───────┴──────┘
附表二：
┌─────┬───────┬─────┬───────┬──────┐
│          │              │          │              │            │
│支票票號  │  發票日      │ 發票人   │  票面金額    │  付款人    │
│          │              │          │              │            │
├─────┼───────┼─────┼───────┼──────┤
│SB0000000 │95年4 月30日  │曜宇半導體│新臺幣玖拾壹萬│第一商業銀行│
│          │              │股份有限公│貳仟柒佰元    │新竹分行    │
│          │              │司        │              │            │
│          │              │          │              │            │
└─────┴───────┴─────┴───────┴──────┘


司法院資訊處製作；財團法人民間司法改革基金會備份。
